臺灣板橋地方法院刑事判決　　　　　　　 96年度易更字第7號
公　訴　人　臺灣板橋地方法院檢察署檢察官
被　　　告　甲○○
　　　　　　　　　　（現另案在臺灣臺北看守所羈押中）
上列被告因違反毒品危害防制條例案件，經檢察官提起公訴（96
年度毒偵字第2751號），本院於96年5 月29日以96年度易字第
1306 號 判決後，檢察官不服提起上訴，嗣經臺灣高等法院於96
年8 月2 日以96年度上易字第1745號判決將原判決撤銷，發回本
院更為審理，被告於本院準備程序進行中就被訴事實為有罪之陳
述，並聽取當事人之意見後，經本院合議庭裁定由受命法官獨任
進行簡式審判程序，並判決如下：
    主  文
甲○○施用第二級毒品，累犯，處有期徒刑拾月；減為有期徒刑
伍月，如易科罰金，以新臺幣壹仟元折算壹日。
扣案之甲基安非他命壹小包（淨重零點伍公克；鑑驗使用零點零
壹貳公克）沒收銷燬；扣案之分裝鏟子壹支、吸食器壹組均沒收
。
    事  實
一、甲○○（涉犯販賣毒品罪嫌部分，另案審理中）曾於民國91
    年間，因犯施用毒品罪案件，經本院裁定送觀察、勒戒後，
    認無繼續施用毒品之傾向，由臺灣板橋地方法院檢察署檢察
    官以90年度毒偵字第1317號為不起訴處分確定。復因施用毒
    品案件，經本院以裁定，先後送觀察、勒戒及強制戒治，於
    91年10月17日執行強制戒治完畢，並經同署檢察官提起公訴
    ，而由本院以91年度易字第68號判處有期徒刑3 月確定；另
    於91年間，因轉讓第二級毒品及持有第一級毒品案件，經本
    院以91年度訴字第66號判處有期徒刑8 月、7 月確定，上開
    三罪經更定應執行刑為有期徒刑1 年2 月確定，於92年5 月
    21 日 縮短刑期假釋出獄，刑期至92年8 月2 日屆滿，其假
    釋未經撤銷，以已執行論。詎其仍未戒除毒癮，復基於施用
    第二級毒品甲基安非他命之同一犯意，於96年4 月2 日上午
    6 時至7 時許間，在臺北縣中和市○○路9 號18樓之6 租屋
    處，以燒烤吸食煙霧方式，施用甲基安非他命乙次；隨後於
    同（2） 日下午3 、4 時許，在上開福祥路9 號18樓之6 租
    屋處，以同一方式，接續施用甲基安非他命乙次。嗣於當（
    2 ）日18時30分許，經警在臺北縣中和市○○路175 號鬍鬚
    張滷肉飯店前查獲（起訴書誤載為在上址租屋處搜索）甲○
    ○與其友人周又偉（周又偉涉犯毒品罪案件，另案審理）；
    嗣經甲○○帶警至其前開中和市○○路9 號18樓之6 租屋處
    搜索後，並扣得甲○○所有供施用之甲基安非他命1 小包（
    毛重0.5 公克；鑑驗使用0.012 公克）、分裝鏟子1 支、吸
    食器1 組等物及甲○○所有非供施用甲基安非他命所用而與
    本案無直接關聯之分裝袋90個。
二、案經臺北縣政府警察局報請臺灣板橋地方法院檢察署檢察官
    偵查起訴。
     理  由
一、上開事實，業據被告甲○○於本院調查及審理時供承不諱（
    本院卷第42頁至第43頁；第45頁至第48頁）；又被告於如事
    實欄第一段所述時地經警查獲後經採尿檢驗結果，所採尿液
    含有甲基安非他命陽性反應一節，此有臺北市政府警察局刑
    警大隊偵辦毒品案件尿液代碼表、臺灣檢驗科技股份有限公
    司96年4 月16日濫用藥物尿液檢驗報告等各在卷可稽（偵查
    卷第28頁、第50頁）；又如事實欄第一段所述經警查扣之白
    色晶體1 小包經鑑驗結果，確含有甲基安非他命成分，毛重
    0.5 公克；鑑驗使用0.012 公克等情，此有上開臺灣檢驗科
    技股份有限公司96年4 月13日濫用藥物檢驗報告影本1 紙在
    卷可證（附於本院卷第51頁）；此外並有被告甲○○所有供
    施用甲基安非他命所用之分裝鏟子1 支與吸食器1 組等扣案
    可資佐證；由此可見，本件事證明確，被告犯行應堪認定。
二、查安非他命係屬於毒品危害防制條例第2 條第2 項第2 款所
    列之第2 級毒品，不得持有、施用，被告甲○○竟持以施用
    ，核其所為，係犯毒品危害防制條例第10條第2 項之施用第
    二級毒品罪；被告持有安非他命犯行，為施用之高度行為所
    吸收，故不另論罪。查被告於96年4 月2 日下午3 、4 時許
    ，在上開福祥路9 號18樓之6 租屋處以同一方式，施用甲基
    安非他命乙次，此部份業據被告於本院審理時供明在卷；前
    開被告供承施用甲基安非他命部分與被告業經起訴之於96年
    4 月2 日上午6 時至7 時許間，在同上福祥路9 號18樓之6
    租屋處施用甲基安非他命乙次部分，均係被告在同一日所為
    ，係被告基於施用甲基安非他命之同一單一犯意接續而為，
    係實質上之一罪，故本院得併予審理，併予敘明。查被告有
    如犯罪事實欄第一段所載之犯罪科刑執行前科，此有臺灣高
    等法院被告前案紀錄表1 紙在卷足憑，其於有期徒刑執行完
    畢後，5 年以內再故意犯本件有期徒刑之本罪，應依刑法第
    47 條 第1 項累犯之規定，加重其刑。爰審酌被告曾因施用
    毒品案件，業經觀察、勒戒後執行完畢，再因經查獲施用毒
    品案件，經本院判處科刑罪刑並經易科罰金執行完畢，已如
    前述；詎其仍未戒斷其施用毒品之惡習，竟再犯本件施用毒
    品安非他命犯行，顯見其不思悔改，本應從重量刑，惟其僅
    施用一次，兼衡其犯後業已坦承犯行，態度良好等一切情狀
    ，量處如主文所示之宣告刑，以資懲儆。
三、按中華民國96年罪犯減刑條例業經立法院於96年6 月15日三
    讀通過，嗣經總統於96年7 月4 日令公布，依同條例第16條
    規定，於96年7 月16日施行。查被告上開施用毒品罪之犯罪
    時間，係在民國96年4 月24日以前，所犯之罪亦合於中華民
    國96年罪犯減刑條例第2 條第1 項第3 款規定之減刑條件，
    爰予以減其宣告刑二分之一如主文所示之刑為有期徒刑5 月
    ，並依刑法第41條第1 項前段規定，諭知易科罰金之折算標
    準，以示懲儆。
四、扣案之第二級毒品甲基安非他命1 小包（毛重0.5 公克；鑑
    驗使用0.012 公克）（本院卷第30頁、96年度保管字第545
    號扣押物品清單所載），應依毒品危害防制條例第18 條 第
    1 項前段規定沒收銷燬。另扣案之分裝鏟子1 支與吸食器1
    組等物（本院卷第28頁、96年度保管字第2407號扣押物品清
    單編號1 、3 所載），係被告甲○○所有供施用甲基安非他
    命所用之物等情，業據被告甲○○於本院審理時供明在卷（
    本院卷第47頁），爰依刑法第38條第1 項第2 款規定均宣告
    沒收。又前開如事實欄第一段經警扣案之分裝袋90個，被告
    甲○○於偵查中並未供稱係其所有供施用甲基安非他命所用
    之物；嗣於本院審理時辯稱係用來裝耳環與小飾品用的，並
    非用來供施用甲基安非他命所用之物，而與本案施用毒品並
    無直接關聯等情，業據被告於本院審理時供明在卷（本院卷
    第47頁），故該分裝袋90個不予宣告沒收，併予敘明。
據上論斷，應依刑事訴訟法第299 條第1 項前段、第273 條之1
第1 項、毒品危害防制條第10條第2 項、第18條第1 項前段、中
華民國96年罪犯減刑條例第2 條第1 項第3 款、第7 條、第9 條
、刑法第11條前段、刑法第47條第1 項、第41條第1 項前段、第
38 條 第1 項第2 款，判決如主文。
本案經檢察官連思藩到庭執行職務。
中　　華　　民　　國　　96　　年　　10　　月　　31　　日
                  刑事第二庭    法　官 陳坤地
上列正本證明與原本無異。
如不服本判決，並應於送達後10日內敘明上訴理由，向本院提出
上訴狀。
                                書記官 林壯隆
中　　華　　民　　國　　96　　年　　10　　月　　31　　日
附錄本案所犯法條全文
毒品危害防制條例第10條
施用第一級毒品者，處 6 月以上 5 年以下有期徒刑。
施用第二級毒品者，處 3 年以下有期徒刑。
